# 工会经费返还会计处理

提问人：huangyeluandou 时间：2022-02-19 10:48:35
请问公司收到返还的工会经费（公司账户，非工会账户），是计入其他收益/营业外收入，还是冲减管理费用？

回答人：chenyiwei
要考虑工会经费返还的依据是什么，以及返还款项有无专门的指定用途。如果返还给公司并无指定用途的，可以列入其他收益。